---
title: "Estudo dos crimes cometidos em Houston, Texas e previsão das forças de segurança necessárias"
author: "Rui Andrade, Iúri Pena, André Diegues"
date: "31 de Dezembro de 2016"
output: html_document
---

```{r setup, include=FALSE}
library(ggplot2)
source("import.R")
knitr::opts_chunk$set(echo = TRUE)
```

## Apresentação do Dataset

Recebemos, numa spreadsheet Excel, uma lista de observações de crimes em Houston, Texas, entre 1915 e 2014. O dataset contém, para cada observação, a data e hora de ocorrência do crime, o tipo de crime, a região onde o crime ocorreu (police beat), o local (restaurante, biblioteca, ...), os números de porta na rua onde o crime ocorreu, o nome da rua, o tipo de rua e sufixo (norte, sul, este, oeste, utilizado quando as ruas são muito grandes) e o número de vezes que a ocorrência se deu.

## Importação e pré-processamento dos dados

No que concerne ao tratamento de dados, a abordagem do nosso grupo foi bastante simples. Começámos por importar o dataset com a função _read.xls_ do package _gdata_, indicando a existência de headers e quais as strings que representam dados desconhecidos:

```{r import, eval=FALSE}
crimes <- read.xls("crime.xls", header=TRUE, na.strings=c("", "UNK", "-"))
```

Em seguida, eliminámos todas as observações anteriores a 01/01/2014, uma vez que a vasta maioria dos dados se centra em observações posteriores a essa data e as anteriores são demasiado antigas para utilizar de forma fiável na análise exploratória de dados e construção de modelos de previsão.

```{r dates, eval=FALSE}
crimes <- crimes[ymd(crimes$Date) >= ymd("2014-01-01"),]
```

Uma vez eliminadas estas entradas, procedemos ao tratamento dos dados que vão interessar para poder obter informações sobre o tema em questão. Conforme descrito no enunciado, cada dia pode ser dividido em três períodos: manhã (08:00 até 12:00), tarde (12:00 até 19:00) e noite (todas as horas restantes), pelo que inicialmente criámos uma coluna para reflectir isso mesmo. Isto viria a ser importante para a construção de gráficos que nos permitissem perceber, por exemplo, qual a altura do dia em que mais crimes acontecem. Foi, também, por este motivo que dividimos as datas de cada ocorrência em dia, mês, ano e dia de semana.

```{r period, eval=FALSE}
crimes <- mutate(crimes, Period = get_period(Hour))

dates <- crimes$Date
parsedDates <- data.frame(Date = dates, Day=day(dates), 
                         Month=month(dates, label=TRUE), 
                         Year=year(dates), WeekDay=wday(dates, label=TRUE))
crimes <- data.frame(crimes, parsedDates)
crimes["Date.1"] <- NULL # esta linha remove a segunda coluna com a data
```

Notamos, também, várias linhas com NAs em campos importantes, como o número de porta ou o tipo de local, pelo que optamos por tentar completar essas linhas com _knnImputation_. Procedemos, também, à remoção de linhas com campos inválidos.

```{r remove, eval=FALSE}
crimesA <- crimes[,1:7]
crimesB <- crimes[,8:ncol(crimes)]
crimesA <- knnImputation(crimesA, k=10)
crimes <- cbind(crimesA, crimesB)
crimes <- crimes[!(grepl("^[0-9 ]*$", crimes$Offense.Type)),]
```

Para finalizar o tratamento de dados, e porque algumas das colunas automaticamente criadas pelo _read.xls_ continham nomes não eram amigáveis para o tratamento em código, procedemos a renomeações.

```{r rename, eval=FALSE}
colnames(crimes)[10] <- "NrOffen"
colnames(crimes)[3] <- "OffenType"
colnames(crimes)[8] <- "StrType"
```

## Análise exploratória dos dados

Nesta secção do relatório, o objectivo é perceber de que forma podem os dados ser úteis para a polícia, e, consequentemente, como é que os podemos mostrar, seja em forma textual ou gráfica, de maneira a poder tirar conclusões.

```{r crimes_per_month, echo=FALSE, message=FALSE, warning=FALSE}
crimesmonth <- select(crimes,  Month, Day, NrOffen) %>% group_by(Month, Day) %>% summarise(TotalOffenses = sum(NrOffen))
crimesmonth$Month <- factor(crimesmonth$Month, levels=c("Jan","Feb","Mar","Apr","May","Jun","Jul","Aug","Sep","Oct","Nov","Dec"))
ggplot(crimesmonth, aes(x=Day,y=TotalOffenses)) + geom_histogram(stat="identity") + facet_wrap(~ Month) + ggtitle("Ocorrências por dia de cada mês")
```

Neste gráfico, é possível perceber em que alturas de cada mês é que ocorrem mais crimes, bem como comparar as diferentes alturas de cada mês entre si. Dada a natureza dos dados disponibilizados, quase todas as ocorrências estão registadas em Janeiro, pelo que se torna difícil tirar conclusões sobre a distribuição de crimes num ano inteiro.

```{r crimes_per_weekday_and_hour, echo=FALSE, message=FALSE, warning=FALSE}
crimesweek <- select(crimes, Hour, WeekDay, NrOffen) %>% group_by(WeekDay, Hour) %>% summarise(TotalOffenses = sum(NrOffen))
crimesweek$WeekDay <- factor(crimesweek$WeekDay, levels=c("Sun","Mon","Tues","Wed","Thurs","Fri","Sat"))
ggplot(crimesweek, aes(x=WeekDay,y=TotalOffenses)) + geom_histogram(binwidth=3,stat="identity") + ggtitle("Distribuição da frequência de crimes por dia de semana")
ggplot(crimesweek, aes(x=Hour,y=TotalOffenses)) + geom_histogram(binwidth=3,stat="identity") + facet_wrap(~ WeekDay) + ggtitle("Crimes por hora por cada dia de semana")
```

Com a ajuda destes dois gráficos, é possível fazer uma interpretação muito mais detalhada de quando ocorrem mais crimes, já que podemos comparar a quantidade de ocorrências em cada dia de semana e também perceber em que horas de cada dia de semana é que sucedem delitos.

```{r avg_crimes_weekday, echo=FALSE, message=FALSE, warning=FALSE}
avgCrimesperDayWeek <- summarise(crimesweek, avgCrimes=mean(TotalOffenses))
ggplot(avgCrimesperDayWeek, aes(x = WeekDay, y=avgCrimes)) +geom_histogram(binwidth = 3,stat = "identity") + ggtitle("Média de crimes por dia de semana")
```

Ao comparar o número médio de crimes por cada dia de semana, e considerando o quão semelhantes os valores são, podemos concluir que as diferenças nas alturas em que os crimes ocorrem acabam por se dissipar a longo prazo.

```{r freq_crimetype, echo=FALSE, message=FALSE, warning=FALSE}
crimetype <- select(crimes, OffenType, NrOffen) %>% group_by(OffenType) %>% summarise(TotalOffenses = sum(NrOffen)) %>% arrange(desc(TotalOffenses))
ggplot(crimetype, aes(x=OffenType,y=TotalOffenses)) + geom_histogram(binwidth=3,stat="identity") + ggtitle("Frequência dos tipos de crime")
```

Um gráfico de barras que considera as frequências dos tipos de crime é útil para perceber que tipos de crime ocorrem mais regularmente, o que poderá eventualmente ajudar a decidir quais os procedimentos a tomar na maioria dos casos ou a necessidade de dispôr equipas especiais para certos crimes, por exemplo.

```{r freq_crimetype_per_weekday, echo=FALSE, message=FALSE, warning=FALSE}
typesday <- select(crimes, OffenType, WeekDay, NrOffen) %>% group_by(OffenType,WeekDay) %>% summarise(TotalOffenses = sum(NrOffen))
ggplot(typesday, aes(x=WeekDay, y=TotalOffenses, colour=OffenType)) + geom_point() + ggtitle("Frequência dos tipos de crime por dia de semana")
```

Com a ajuda de um scatterplot, agrupando pelo tipo de crime e distribuindo a frequência de cada tipo de crime por dia de semana, podemos visualizar quais são os crimes mais frequentes em cada momento da semana.

```{r top10_beats_premises, echo=FALSE, message=FALSE, warning=FALSE}
beats <- select(crimes, Beat, NrOffen) %>% group_by(Beat) %>% summarise(TotalOffenses = sum(NrOffen)) %>% arrange(desc(TotalOffenses)) %>% head(10)
beats$Beat <- factor(beats$Beat, levels=arrange(beats, desc(TotalOffenses))$Beat)
ggplot(beats, aes(x=Beat,y=TotalOffenses)) + geom_histogram(binwidth=3,stat="identity") + coord_flip() + ggtitle("Top 10 de Beats com mais crimes")

premise <- select(crimes, Premise, NrOffen) %>% group_by(Premise) %>% summarise(TotalOffenses = sum(NrOffen)) %>% arrange(desc(TotalOffenses)) %>% head(10)
premise$Premise <- factor(premise$Premise, levels=arrange(premise, desc(TotalOffenses))$Premise)
ggplot(premise, aes(x=Premise,y=TotalOffenses)) + geom_histogram(binwidth=3,stat="identity") + coord_flip() + ggtitle("Top 10 locais com mais crimes")
```

A partir dos dados fornecidos, podemos facilmente perceber quais as regiões (beats) com mais crimes historicamente, bem como os tipos de local mais afectados.

```{r crimes_per_top10_premise, echo=FALSE, message=FALSE, warning=FALSE}
crimepremise <- filter(crimes, Premise %in% premise$Premise) %>% group_by(Premise,OffenType) %>% summarise(TotalOffenses = sum(NrOffen))
ggplot(crimepremise, aes(x=OffenType,y=TotalOffenses)) + geom_histogram(binwidth=3,stat="identity") + facet_wrap(~ Premise) + ggtitle("Frequência dos tipos de crime por cada local do top 10 com mais crimes")
```

Ao combinar a frequência dos tipos de crime com o top 10 de locais com mais crimes, podemos visualizar quais os crimes mais comuns em cada um dos tipos de local aparentemente mais apetecíveis para os criminosos.

## Construção de um modelo de previsão

A construção de um modelo de previsão consiste, em termos gerais, em criar algum sistema que permita prever observações futuras, perceber de que forma é que as características de uma observação podem influenciar o desfecho de algo ou se existe alguma correlação no que foi observado. Considera-se, portanto, que existe alguma função que, dados os descritores de uma observação (os valores de algumas colunas), permite prever ou tirar alguma conclusão no que concerne ao peso desses descritores na existência dessa observação (variável-alvo).

